<!DOCTYPE html PUBLIC "-//W3C//DTD XHTML 1.0 Transitional//EN" "http://www.w3.org/TR/xhtml1/DTD/xhtml1-transitional.dtd">
<html xmlns="http://www.w3.org/1999/xhtml">
<head>
	<meta http-equiv="Content-Type" content="text/html; charset=iso-8859-1" />
	<title>Ymmärrä suomea</title>
	<style type="text/css" media="all">@import "css/styles.css";</style>
	<script type="text/javascript" src="swfobject.js"></script>
</head>
<body class="font-medium">
	<div id="main-wrapper">
		<div id="topbar"></div>
		<div id="main-menu">
			<table cellspacing="0" cellpadding="0" border="0" class="add-links"><tr>
				<td class="item"><img class="raquo" src="i/raquo.gif" alt="" height="7" width="4" /><a href="/ymmarra/index.php?moduli=sanakirja">Sanakirja</a></td>
				<td class="item"><img class="raquo" src="i/raquo.gif" alt="" height="7" width="4" /><a href="/ymmarra/index.php?moduli=verbit">Verbiluettelo</a></td>
				<td class="item"><img class="raquo" src="i/raquo.gif" alt="" height="7" width="4" /><a href="/ymmarra/index.php?moduli=kielioppi">Kielioppi</a></td>
			</tr></table>
			<table cellspacing="0" cellpadding="0" border="0"><tr>
				<td class="item"><img class="raquo" src="i/raquo.gif" alt="" height="7" width="4" /><a href="/ymmarra/index.php">Etusivu</a></td>
				<td class="item"><img class="raquo" src="i/raquo.gif" alt="" height="7" width="4" /><a href="/ymmarra/index.php?moduli=tekstit">Lukutekstit</a></td>
			</tr></table>
		</div>
		<div id="content">
			<table cellspacing="0" cellpadding="0" border="0" id="content-wrapper"><tr>
				<td>
					<div id="left-menu">
												<div class="header-verb"><span>Verbit</span></div>
						<div class="menu">
								<div class="init"><a href="/ymmarra/index.php?moduli=verbit&kirjain=a">A</a></div>
								<div class="init"><a href="/ymmarra/index.php?moduli=verbit&kirjain=e">E</a></div>
								<div class="init"><a href="/ymmarra/index.php?moduli=verbit&kirjain=h">H</a></div>
								<div class="init"><a href="/ymmarra/index.php?moduli=verbit&kirjain=i">I</a></div>
								<div class="init"><a href="/ymmarra/index.php?moduli=verbit&kirjain=j">J</a></div>
								<div class="init"><a href="/ymmarra/index.php?moduli=verbit&kirjain=k">K</a></div>
								<div class="init"><a href="/ymmarra/index.php?moduli=verbit&kirjain=l">L</a></div>
								<div class="init"><a href="/ymmarra/index.php?moduli=verbit&kirjain=m">M</a></div>
								<div class="init"><a href="/ymmarra/index.php?moduli=verbit&kirjain=n">N</a></div>
								<div class="init"><a href="/ymmarra/index.php?moduli=verbit&kirjain=o">O</a></div>
								<div class="init"><a href="/ymmarra/index.php?moduli=verbit&kirjain=p">P</a></div>
								<div class="init"><a href="/ymmarra/index.php?moduli=verbit&kirjain=r">R</a></div>
								<div class="init"><a href="/ymmarra/index.php?moduli=verbit&kirjain=s">S</a></div>
								<div class="init"><a href="/ymmarra/index.php?moduli=verbit&kirjain=t">T</a></div>
								<div class="init"><a href="/ymmarra/index.php?moduli=verbit&kirjain=u">U</a></div>
								<div class="init"><a href="/ymmarra/index.php?moduli=verbit&kirjain=v">V</a></div>
								<div class="init"><a href="/ymmarra/index.php?moduli=verbit&kirjain=y">Y</a></div>
								<div class="init"><a href="/ymmarra/index.php?moduli=verbit&kirjain=Ä">Ä</a></div>
						</div>					</div>
				</td>
				<td>
					<div id="main-content">
						<div id="path">
							<a href=".">Etusivu</a> &gt; <a href="/ymmarra/index.php?moduli=verbit&kirjain=P">P</a>						</div>
													<h1>PUOLUSTAA</h1>
						<table cellspacing="0" cellpadding="0" border="0">
							<tr>
								<td colspan="2" style="padding-bottom:10px;"><strong>Aktiivin indikatiivi</strong></td>
							</tr>
							<tr>
								<td><pre>PREESENS                   
minä      puolustan        
sinä      puolustat        
hän       puolustaa        
me        puolustamme      
te        puolustatte      
he        puolustavat      

PASSIIVI
          puolustetaan     

IMPERFEKTI                 
         puolustin         
         puolustit         
         puolusti          
         puolustimme       
         puolustitte       
         puolustivat       

PASSIIVI
         puolustettiin     

PERFEKTI
olen     puolustanut       
olet     puolustanut       
on       puolustanut       
olemme   puolustaneet      
olette   puolustaneet      
ovat     puolustaneet      

PASSIIVI
on       puolustettu       

PLUSKVAMPERFEKTI
olin     puolustanut       
olit     puolustanut       
oli      puolustanut       
olimme   puolustaneet      
olitte   puolustaneet      
olivat   puolustaneet      

PASSIIVI
oli      puolustettu       
</pre></td>
								<td>&nbsp;&nbsp;&nbsp;</td>
								<td><pre>       KIELTOMUOTO
       en        puolusta
       et        puolusta
       ei        puolusta
       emme      puolusta
       ette      puolusta
       eivät     puolusta


       ei        puolusteta

   
       en        puolustanut
       et        puolustanut
       ei        puolustanut
       emme      puolustaneet
       ette      puolustaneet
       eivät     puolustaneet


       ei        puolustettu


       en      ole puolustanut
       et      ole puolustanut
       ei      ole puolustanut
       emme    ole puolustaneet
       ette    ole puolustaneet
       eivät   ole puolustaneet


       ei      ole puolustettu


       en    ollut  puolustanut
       et    ollut  puolustanut
       ei    ollut  puolustanut
       emme  olleet puolustaneet
       ette  olleet puolustaneet
       eivät olleet puolustaneet


       ei    ollut  puolustettu
</pre></td>
							</tr>
						</table>
						<table cellspacing="0" cellpadding="0" border="0">
							<tr>
								<td colspan="2" style="padding-bottom:10px;"><strong>Aktiivin konditionaali</strong></td>
							</tr>
							<tr>
								<td><pre>PREESENS
minä     puolustaisin      
sinä     puolustaisit      
hän      puolustaisi       
me       puolustaisimme    
te       puolustaisitte    
he       puolustaisivat    
PASSIIVI
         puolustettaisiin  

PERFEKTI
olisin   puolustanut       
olisit   puolustanut       
olisi    puolustanut       
olisimme puolustaneet      
olisitte puolustaneet      
olisivat puolustaneet      

PASSIIVI
olisi    puolustettu       
</pre></td>
								<td>&nbsp;&nbsp;&nbsp;</td>
								<td><pre> 
        en          puolustaisi
        et          puolustaisi
        ei          puolustaisi
        emme        puolustaisi
        ette        puolustaisi
        eivät       puolustaisi

       ei          puolustettaisi


       en olisi    puolustanut
       et olisi    puolustanut
       ei olisi    puolustanut
       emme olisi  puolustaneet
       ette olisi  puolustaneet
       eivät olisi puolustaneet


       ei olisi    puolustettu
</pre></td>
							</tr>
						</table>
						<table cellspacing="0" cellpadding="0" border="0">
							<tr>
								<td colspan="2" style="padding-bottom:10px;"><strong>Aktiivin potentiaali</strong></td>
							</tr>
							<tr>
								<td><pre>PREESENS
minä     puolustanen       
sinä     puolustanet       
hän      puolustanee       
me       puolustanemme     
te       puolustanette     
he       puolustanevat     

PASSIIVI
         puolustettaneen   

PERFEKTI
lienen   puolustanut       
lienet   puolustanut       
lienee   puolustanut       
lienemme puolustaneet      
lienette puolustaneet      
lienevät puolustaneet      

PASSIIVI
lienee   puolustettu       
</pre></td>
								<td>&nbsp;&nbsp;&nbsp;</td>
								<td><pre> 
       en          puolustane
       et          puolustane
       ei          puolustane
       emme        puolustane
       ette        puolustane
       eivät       puolustane


       ei          puolustettane


       en    liene puolustanut
       et    liene puolustanut
       ei    liene puolustanut
       emme  liene puolustaneet
       ette  liene puolustaneet
       eivät liene puolustaneet


       ei    liene puolustettu
</pre></td>
							</tr>
						</table>
						<table cellspacing="0" cellpadding="0" border="0">
							<tr>
								<td colspan="2" style="padding-bottom:10px;"><strong>Aktiivin imperatiivi</strong></td>
							</tr>
							<tr>
								<td><pre>PREESENS

(sinä)   puolusta          
(hän)    puolustakoon      
(me)     puolustakaamme    
(te)     puolustakaa       
(he)     puolustakoot      

PASSIIVI
         puolustettakoon   

PERFEKTI

ole      puolustanut       
olkoon   puolustanut       
olkaamme puolustaneet      
olkaa    puolustaneet      
olkoot   puolustaneet      

PASSIIVI

olkoon   puolustettu       
</pre></td>
								<td>&nbsp;&nbsp;&nbsp;</td>
								<td><pre> 

       älä         puolusta
       älköön      puolustako
       älkäämme    puolustako
       älkää       puolustako
       älkööt      puolustako


       älköön      puolustettako



       älä ole       puolustanut
       älköön olko   puolustanut
       älkäämme olko puolustaneet
       älkää olko    puolustaneet
       älkööt olko   puolustaneet



       älköön olko   puolustettu
</pre></td>
							</tr>
						</table>

					</div>
				</td>
			</tr></table>		</div>
		<div id="footer"><a href="http://www.oph.fi/"><img src="i/oph_logo_ymmarrasuomea.gif" width="157" height="35" alt="OPH" /></a></div>
	</div>
</body>
</html>
